【裁判字號】    95,易,368
【裁判日期】    950630
【裁判案由】    竊盜
【裁判全文】
臺灣屏東地方法院刑事判決               95年度易字第368號
公  訴  人  臺灣屏東地方法院檢察署檢察官
被      告  乙○○
                      （另案在監執行）
上列被告因竊盜案件，經檢察官提起公訴（95年度偵字第2434號
），被告已為有罪之陳述，本院裁定改依簡式審判程序審理，判
決如下：
    主  文
乙○○連續竊盜，累犯，處有期徒刑壹年。
    事  實
一、乙○○前於民國79年間因違反懲治盜匪條例案件，經本院79
    年度訴字第357 號判決判處應執行有期徒刑8 年6 月確定，
    於80年1 月25日入監服刑，並於83年2 月5 日縮短刑期假釋
    出監；復於83年間因違反槍砲彈藥刀械管制條例、竊盜案件
    ，經本院83年度易字第679 號、83年度易字第1699號判決分
    別判處有期徒刑7 月、10月確定後，再經本院84年度聲字第
    9 號裁定應執行有期徒刑1 年4 月確定；前開假釋並經撤銷
    ，執行殘刑有期徒刑5 年12日，上開有期徒刑接續執行，於
    87年7 月15日縮短刑期假釋出監；再於87年間因竊盜案件，
    經本院87年度易字第1976號判決判處有期徒刑1 年6 月，刑
    前強制工作3 年，嗣上訴後，經臺灣高等法院高雄分院88年
    度上易字第268 號判決駁回上訴確定，其另因妨害兵役條例
    案件，經臺灣臺東地方法院89年度訴字第97號判決判處有期
    徒刑7 月確定，上開竊盜、妨害兵役條例2 罪，並經臺灣臺
    東地方法院89年度聲字第723 號裁定應執行有期徒刑2 年確
    定；前述假釋復經撤銷，執行殘刑有期徒刑2 年3 月7 日，
    上開有期徒刑接續執行，於94年8 月10日縮短刑期假釋出監
    ，並於94年12月5 日縮刑期滿執行完畢。
二、詎其猶不知悔改，復意圖為自己不法之所有，本於竊盜之概
    括犯意，連續為下列2 次竊盜行為：(一)、於95年2 月13日15
    時許，行經屏東縣鹽埔鄉○○村○○路之國立屏北高級中學
    附近，見王秀娟所有由甲○○騎乘之車牌號碼BMD －037 號
    重型機車停在該處，且機車鑰匙未取下，遂趁甲○○未注意
    之際，徒手竊取上開重型機車（價值約新台幣【下同】2500
    0 元），得手後，留供己代步之用。(二)、於95年4 月11日22
    時5 分許，騎乘上開竊得之重型機車，至屏東縣九如鄉○○
    路○ 段26號九如加油站加油，趁加油站員工丙○○未注意之
    際，徒手竊取放置在加油站櫃檯上硬幣盒內之50元硬幣4 枚
    ，得手後，旋為丙○○發覺，乙○○即欲騎乘上開重型機車
    離去，惟仍遭丙○○拉住上開重型機車後方並高呼搶劫，經
    在場民眾與巡邏員警合力將乙○○逮捕查獲，並扣得上開重
    型機車1 台及50元硬幣4 枚（已分別發還甲○○、丙○○）
    ，始知上情。
三、案經屏東縣警察局里港分局報請臺灣屏東地方法院檢察署檢
    察官偵查起訴。
    理  由
一、上開事實，業據被告乙○○於本院審理時坦承不諱，核與證
    人即被害人甲○○、丙○○於警詢、偵查中證述遭竊之情節
    大致相符，此外，復有贓物認領保管單2 紙、查獲現場照片
    9 幀在卷可證，足見被告自白與事實相符，應可採信。從而
    ，本件事證明確，被告犯行堪以認定。
二、核被告所為，係犯刑法第320 條第1 項之竊盜罪。被告所犯
    上開2 次竊盜行為，時間緊接，觸犯構成要件相同之罪名，
    顯係基於概括犯意反覆為之，為連續犯，應論以一罪，並加
    重其刑。又被告前於79年間因違反懲治盜匪條例案件，經本
    院79年度訴字第357 號判決判處應執行有期徒刑8 年6 月確
    定，於80年1 月25日入監服刑，並於83年2 月5 日縮短刑期
    假釋出監；復於83年間因違反槍砲彈藥刀械管制條例、竊盜
    案件，經本院83年度易字第679 號、83年度易字第1699號判
    決分別判處有期徒刑7 月、10月確定後，再經本院84年度聲
    字第9 號裁定應執行有期徒刑1 年4 月確定；前開假釋並經
    撤銷，執行殘刑有期徒刑5 年12日，上開有期徒刑接續執行
    ，於87年7 月15日縮短刑期假釋出監；再於87年間因竊盜案
    件，經本院87年度易字第1976號判決判處有期徒刑1 年6 月
    ，嗣上訴後，經臺灣高等法院高雄分院88年度上易字第268
    號判決駁回上訴確定，其另因妨害兵役條例案件，經臺灣臺
    東地方法院89年度訴字第97號判決判處有期徒刑7 月確定，
    上開竊盜、妨害兵役條例2 罪，並經臺灣臺東地方法院89年
    度聲字第723 號裁定應執行有期徒刑2 年確定；前述假釋復
    經撤銷，執行殘刑有期徒刑2 年3 月7 日，上開有期徒刑接
    續執行，於94年8 月10日縮短刑期假釋出監，並於94年12月
    此有臺灣屏東地方法院檢察署刑案資料查註紀錄表及臺灣高
    等法院被告全國前案紀錄表各1 份在卷可按，其受有期徒刑
    之執行完畢後，5 年之內再犯有期徒刑以上之本罪，為累犯
    ，應依法加重其刑，其有2 種刑之加重事由，應遞加重之。
    爰審酌被告素行不佳、國小畢業，智識程度不高、經濟勉持
    ，生活狀況不佳、正值壯年，不思以正途賺取所需，以徒手
    竊盜方式竊取他人財物，所生之危害非輕，惟念其所竊財物
    業已返還被害人，且犯後坦認犯行，態度尚稱良好，並參酌
    檢察官之求刑等一切情狀，量處如主文所示之刑。至公訴人
    雖以被告前有竊盜前科，且經強制工作3 年，猶再犯本案，
    認應宣告被告強制工作等語。惟查，被告於87年間因竊盜案
    件，經本院87年度易字第1976號判決判處有期徒刑1 年6 月
    ，刑前強制工作3 年，嗣上訴後，經臺灣高等法院高雄分院
    88年度上易字第268 號判決駁回上訴確定，固如前述，然其
    所為前案犯罪距離本案相隔已逾8 年，於此期間內僅於94年
    間始再竊取機車1 台，而本案亦僅竊取機車1 台及50元硬幣
    4 枚，是依本案犯罪之期間、次數、所竊財物等情觀之，本
    案應係基於一時貪念所為，尚難因被告歷經前案科刑及強制
    工作後再犯本案，即率認被告仍有竊盜之犯罪習慣。職是，
    本院認量處如主文所示之刑，已足收遏止並矯治其犯行之效
    果，尚無併予諭知強制工作之必要，附此敘明。
據上論斷，應依刑事訴訟法第273 條之1 第1 項、第299 條第1
項前段，刑法第320 條第1 項、第56條、第47條，罰金罰鍰提高
標準條例第1條前段，判決如主文。
本案經檢察官鍾仁松到庭執行職務。
中    華    民    國    95    年    6     月    30    日
                  刑事第二庭    法  官  蘇碧珠
以上正本證明與原本無異。
如不服本判決應於收受本判決送達後10日內向本院提出上訴書狀
，其未敘述上訴理由者，並得於提起上訴後10日內向本院補提理
由書狀（均須按他造當事人之人數附繕本）「切勿逕送上級法院
」
中    華    民    國    95    年    6     月    30    日
                                書記官  賀燕花
附錄本案論罪科刑法條全文
中華民國刑法第320條
意圖為自己或第三人不法之所有，而竊取他人之動產者，為竊盜
罪，處 5 年以下有期徒刑、拘役或 500 元以下罰金。
意圖為自己或第三人不法之利益，而竊佔他人之不動產者，依前
項之規定處斷。
前二項之未遂犯罰之。


司法院資訊處製作；財團法人民間司法改革基金會備份。
